# 关于反向吸收合并的会计处理

提问人：cherry0910 时间：2022-08-05 12:27:54
请教陈版，关于反向吸收合并的会计处理背景：A公司持有B公司100%股权（A公司对B公司的长期股权投资账面价值为 0 ，因B公司股权是以前以无偿划转方式被划转给A公司，且划转时B公司净资产为负，故账面价值为零），B公司持有C公司100%股权（B公司对C公司的长期股权投资账面价值为 2000 万）。现拟由C公司反向吸收合并B公司，即B公司注销，A公司直接持有C公司100%股权，且该反向吸收合并采用无偿划转股权的方式，各方无需支付对价。会计核算处理：方案一：视同A公司先接收了C公司股权（孙公司变子公司），B公司再注销，由C公司合并。
A公司：借：长期股权投资—C公司 2000 贷：投资收益 2000 （孙公司变子公司，等同于收回对子公司的投资，不涉及A公司的股东，不是权益性交易，不冲减A公司资本公积；B公司长投价值为零，也不能冲减A对B公司的长投价值）B公司：借：资本公积 2000 贷：长期股权投资—C公司2000C公司：借：B公司资产、负债账面价值 贷：资本公积 方案二：A公司对B长期股权投资账面价值为零，A以B公司股权账面价值换取了C公司的股权，反向吸收合并后，A对C公司的长期股权投资账面价值也为零。A公司：借：长期股权投资—C公司 0 贷：长期股权投资—B公司 0B公司：借：资本公积 2000 贷：长期股权投资—C公司2000C公司：借：B公司资产、负债账面价值 贷：资本公积 请问：
A公司的会计处理，是应该采用方案一、还是方案二？或A公司是否有其他会计处理方式？

回答人：chenyiwei
考虑到该交易对A而言无商业实质，即在C反向吸收合并B前后，A可控制的经济资源及其风险和报酬特征均无变化，故A个别报表层面不应确认投资收益。倾向于采用方案二。